最高法院刑事判決　　　　　　一○○年度台上字第四二一七號
上　訴　人　張嘉仁
選任辯護人　薛政宏律師
上　訴　人　黃怡彗
上列上訴人等因偽造文書案件，不服台灣高等法院高雄分院中華
民國一○○年五月十七日第二審更審判決（九十九年度上更(一)字
第二五九號，起訴案號：台灣屏東地方法院檢察署九十四年度偵
字第三四二五號），提起上訴，本院判決如下：
    主  文
上訴駁回。
    理  由
一、張嘉仁部分：
按刑事訴訟法第三百七十七條規定，上訴於第三審法院，非以判
決違背法令為理由，不得為之。是提起第三審上訴，應以原判決
違背法令為理由，係屬法定要件。如果上訴理由書狀並未依據卷
內訴訟資料，具體指摘原判決不適用何種法則或如何適用不當，
或所指摘原判決違法情事，顯與法律規定得為第三審上訴理由之
違法情形，不相適合時，均應認其上訴為違背法律上之程式，予
以駁回。本件原判決撤銷第一審關於諭知上訴人張嘉仁無罪之判
決，改判依行為時牽連犯、連續犯之規定，從一重論處張嘉仁連
續行使偽造私文書罪刑，已敘明所憑之證據及認定之理由；從形
式上觀察，並無判決違背法令之情形存在。再查原判決認上訴人
受廖存祥委託，代理土地買賣之期限係至民國九十一年十二月三
十一日止，猶於期限屆滿後，偽造廖美芬名義之委任書、印鑑登
記申請書、土地登記申請書、土地所有權移轉買賣契約書及共有
土地所有權分割契約書等私文書，持以行使等情，係綜合全部卷
證資料而為審酌判斷，並非僅憑證人廖存祥、謝媛及廖美芬等人
之陳述為證據。上訴意旨仍執陳詞辯解，謂其受託期間係「不定
期」，而非「無限期」，原判決認委託期間至九十一年十二月三
十一日，不可能係無限期委託，顯違經驗法則與論理法則。本案
純屬委託關係所生之民事糾紛，與刑事責任無涉，證人廖存祥、
謝媛係廖美芬之父母，彼等陳述之可信度薄弱，原審未調查其他
補強證據，遽為判決之依據，於法有違等語。對於原審採證認事
職權之行使，暨原判決已明白論斷之事項，任持己見指摘，不符
上訴第三審之法定要件。其上訴為違背法律上之程式，應予駁回
。
二、黃怡彗部分：
按刑事訴訟法第三百七十六條所列各罪之案件，經第二審判決者
，不得上訴於第三審法院，法有明文。原判決關於上訴人黃怡彗
共同連續使公務員登載不實部分，係依刑法第二百十四條論處罪
刑，核屬刑事訴訟法第三百七十六條第一款之案件，既經第二審
判決，自不得上訴於第三審法院，黃怡彗猶提起上訴，為法所不
許，亦應駁回之。
據上論結，應依刑事訴訟法第三百九十五條前段，判決如主文。
中    華    民    國  一○○  年    八    月    四    日
                      最高法院刑事第十一庭
                          審判長法官  陳  世  淙  
                                法官  陳  東  誥  
                                法官  何  菁  莪  
                                法官  施  俊  堯  
                                法官  韓  金  秀  
本件正本證明與原本無異
                                      書  記  官  
中    華    民    國  一○○  年    八    月    八    日
                                                      K